臺灣屏東地方法院交通事件裁定        100年度交聲字第268號
原處分機關  交通部公路總局高雄區監理所屏東監理站
異  議  人
即受處分人  王漢水
上列異議人因違反道路交通管理處罰條例事件，對於交通部公路
總局高雄區監理所屏東監理站民國100 年7 月6 日所為之處分（
原處分案號：屏監違字第裁82-VP0000000號），聲明異議，本院
裁定如下：
    主  文
異議駁回。
    理  由
一、原處分意旨略以：異議人即受處分人王漢水於民國100 年4
    月26日15時13分許，駕駛車牌號碼UM-1248 號自用小客車行
    經台一線394.4 公里處時，因有汽車駕駛人行車速度，超過
    規定之最高時速未滿20公里之違規事實，為警拍照後逕行舉
    發，嗣原處分機關即交通部公路總局高雄區監理所屏東監理
    站認異議人上開情形，違反道路交通管理處罰條例第40條之
    規定，裁處罰鍰新臺幣（下同）1,600 元，並依同條例第63
    條第1 項規定，記違規點數1 點等語。
二、聲明異議意旨略以：伊車之車速為75公里，為何車速變成81
    公里，是否雷達測速儀有失靈現象等語。
三、按汽車駕駛人，行車速度，超過規定之最高時速，或低於規
    定之最低時速，除有第43條第1 項第2 款情形外，處1,200
    元以上2,400 元以下罰鍰，並計違規點數1 點。道路交通管
    理處罰條例第40條、第63條第1 項第1 款分別定有明文。經
    查，異議人於首揭時、地，因有汽車行駛高速公路速度超過
    規定最高速限未滿20公里之違規事實，有舉發照片在卷可參
    （見本院卷第7 頁）；另佐以員警依法舉發係本於職責所為
    ，其執行公務本身即受行政懲處責任之監督，本件並無證據
    明舉發員警捏造事實、違法取締之情事。是異議人確有汽車
    駕駛人行車速度，超過規定之最高時速未滿20公里之交通違
    規行為，應可認定。
四、異議人雖辯稱：發射感應器應有失靈現像云云，惟查：
（一）按度量衡法第5 條規定：「為確保交易安全、維護大眾安
      全健康及環境保護，主管機關得就供交易、證明、公務檢
      測、環境保護、公共安全、醫療衛生有關之度量衡器，指
      定為法定度量器。」故依度量衡器檢定檢查辦法第3 條第
      1 項第7 款規定，公務檢測用雷達測速儀及公務檢測用雷
      射測速儀（光達式）為應經檢定之法定度量衡器。同辦法
      第18條亦規定檢定合格在使用中之度量衡器，應接受檢定
      機關（構）之定期或不定期檢查。是經列為法定度量器之
      測速設備裝置，並衡諸上開法令之意旨，與大眾有關之公
      務檢測儀器，理應經由國家專責機關檢定合格後加以使用
      ，並定期檢測，方能昭得公信。觀之用以舉發本件之雷射
      測速儀，業經由經濟部標準檢驗局於100 年3 月3 日檢定
      合格（檢定合格單號碼：JO0000000 號），檢定合格有效
      期限至101 年3 月31日止，此有經濟部標準檢驗局雷達測
      速儀檢定合格證書在卷可稽（見本院卷第10頁），是該雷
      達測速儀尚在檢定合格有效期限內，故該雷達測速器之準
      確性及正確性應值得信賴。
（二）從而，異議人質疑舉發其違規之雷達測速儀可能有失靈之
      情，本屬其個人主觀臆測之詞，且又未能提出其他具體足
      資佐證該測速儀器有故障之情，本院尚難遽為有利於異議
      人之認定。
五、從而，異議人既無法提出上開測速儀器所測得之數據有何錯
    誤之證明，本院自難僅以其空言指摘進而推翻前開以科學方
    法嚴格取得之證據，是本件舉發所示之測速結果準確性應堪
    認定，異議人仍執首揭情詞置辯，洵屬無據，為無理由，應
    予駁回。
六、爰依道路交通管理處罰條例第87條第2 項，道路交通事件處
    理辦法第18條規定，裁定如主文。
中    華    民    國  100     年    8     月    31    日
                  交通法庭      法  官  羅森德
以上正本證明與原本無異。
如不服本裁定應於收受送達後5 日內向本院提出抗告書狀敘述抗
告之理由抗告於臺灣高等法院高雄分院。
中    華    民    國  100     年    8     月    31    日
                                書記官  盧姝伶